【裁判字號】    97,抗,358
【裁判日期】    971231
【裁判案由】    債務人異議之訴
【裁判全文】
臺灣高等法院高雄分院民事裁定           97年度抗字第358號
抗  告  人  乙○
相  對  人  甲○○
上列抗告人與相對人甲○○間因債務人異議之訴事件，對於中華
民國97年10月9 日臺灣高雄地方法院97年度訴字第398 號所為裁
定，提起抗告，本院裁定如下：
    主  文
抗告駁回。
抗告程序費用由抗告人負擔。
    理  由
一、抗告意旨略以：兩造債務人異議訴訟事件，雖因抗告人之第
    一審訴訟代理人具狀向原審法院提出上訴狀，惟抗告人迄未
    委任該訴訟代理人續任為第二審之訴訟代理人，詎原審法院
    僅以抗告人於第一審有委任訴訟代理人，遽謂抗告人於第二
    審程序已委任有訴訟代理人，進而依上開施行法第9 條規定
    駁回上訴，尚有未合，為此，求予廢棄原裁定等語。
二、按提起民事第二審上訴，應依民事訴訟法第77條之16第1 項
    規定預納裁判費，此為必備之程式。又上訴不合程式或有其
    他不合法之情形而可以補正者，原第一審法院應定期間命其
    補正，如不於期間內補正，應以裁定駁回之，民事訴訟法第
    442 條第2 項固定有明文。惟按民事訴訟法施行法第9 條亦
    規定：「上訴人有律師為訴訟代理人，或依書狀上之記載可
    認其明知上訴要件有欠缺者，法院得不行民事訴訟法第442
    條第2 項之程序」，亦即上訴有不合程式情形，法院無須定
    期命補正，得逕以裁定駁回律師代當事人所為之上訴。
三、查抗告人就原審97年訴字第398 號債務人異議之訴事件，委
    任劉家榮律師為訴訟代理人，並有民事訴訟法第70條第1 項
    但書規定之特別代理權，有委任狀可稽（原審卷第24頁），
    劉家榮律師既受特別委任則其就本訴訟自有提出上訴之權，
    而直接對於本人發生效力，劉家榮律師於97年11月3 日就該
    事件提起第二審上訴，有上訴狀足按（原審卷第115 頁），
    抗告人於原審既委任劉家榮律師為訴訟代理人，並由該訴訟
    代理人具狀提起上訴，而本訴訟之標的價額，業據原審核課
    明確，當事人於原審亦自載同額之價額，繳交無異，於訴訟
    於原審歷經7 月始結案，劉家榮律師於代理過程中均甚清楚
    ，乃其上訴未繳納第二審裁判費，依前揭說明原審未命補正
    ，逕裁定駁回其上訴核無違誤。抗告意旨謂其於上訴審未委
    任劉律師為代理人，指摘原裁定不當，求予廢棄為無理由，
    應予駁回。
據上論結，本件抗告為無理由，依民事訴訟法第495 條之1 ，第
449 條第1 項、第95條、第78條，裁定如主文。
中    華    民    國    97    年    12    月    31    日
                            民事第六庭
                                審判長法官  許明進
                                法      官  徐文祥
                                法      官  張明振
以上正本證明與原本無異。
本件裁定不得再抗告。
中    華    民    國    98    年    1     月    5     日
                                      書記官  黃琳群
                                                      Ｆ


司法院資訊處製作；財團法人民間司法改革基金會備份。
